【裁判字號】    97,訴,827
【裁判日期】    970625
【裁判案由】    毒品危害防制條例
【裁判全文】
臺灣基隆地方法院刑事判決               97年度訴字第827號
公  訴  人  臺灣基隆地方法院檢察署檢察官
被      告  乙○○
上列被告因違反毒品危害防制條例案件，經檢察官提起公訴（97
年度毒偵字第1006號、第1018號），被告為有罪之陳述，本院合
議庭裁定由受命法官獨任以簡式審判程序進行審理，並判決如下
：
    主  文
乙○○施用第一級毒品，累犯，處有期徒刑柒月；又施用第一級
毒品，累犯，處有期徒刑柒月，扣案之第一級毒品海洛因（驗餘
淨重零點壹玖玖貳公克）併同難以析離之分裝袋壹只，沒收銷燬
之；注射針筒貳支，沒收之。應執行有期徒刑拾月，扣案之第一
級毒品海洛因（驗餘淨重零點壹玖玖貳公克）併同難以析離之分
裝袋壹只，沒收銷燬之；注射針筒貳支，沒收之。
    事  實
一、乙○○前因施用毒品案件，經觀察、勒戒後，認無繼續施用
    毒品之傾向，由臺灣基隆地方法院檢察署檢察官於民國93年
    5 月11日，以93年度毒偵字第350 號為不起訴處分確定，並
    於93年5 月14日執行完畢釋放。又因竊盜案件，經本院判處
    有期徒刑3 月確定，於93年10月26日執行完畢。嗣於上開觀
    察、勒戒執行完畢釋放5 年內施用毒品，經上開檢察署檢察
    官提起公訴，由本院判處應執行有期徒刑8 月確定，與另案
    竊盜所處有期徒刑4 月，合併定應執行刑為有期徒刑10月，
    於94年10月30日執行完畢。又因施用毒品案件，經本院判處
    應執行有期徒刑10月，與另案竊盜所處徒刑、拘役接續執行
    ，再經裁定減刑，於97年2 月1 日執行完畢。
二、乙○○不思戒除毒癮，猶於97年3 月21日上午、同年4 月8
    日晚間6 時許，在臺北縣瑞芳鎮○○路54之5 號、基隆長庚
    醫院公用廁所等處，以注射針筒施打之方式，施用第一級毒
    品海洛因計二次。為警先後於：(一)97年3 月21日下午1 時許
    ，因查緝竊盜案，在被告位於基隆市○○○路228 之14號3
    樓住處查獲；(二)97年4 月8 日晚間7 時10分許，於基隆市○
    ○路長庚醫院1 樓公廁查獲，並扣得第一級毒品海洛因（驗
    餘淨重0.1992公克）及其所有供施用毒品之注射針筒2 支。
    經警二度採集其尿液送驗，結果均呈海洛因之嗎啡陽性反應
    ，而悉上情。
三、案經基隆市警察局第二分局報告臺灣基隆地方法院檢察署檢
    察官偵查起訴。
    理  由
壹、程序事項
    查本件被告乙○○所犯者非為死刑、無期徒刑、最輕本刑為
    3 年以上有期徒刑之罪或高等法院管轄第一審案件，其於準
    備程序進行中，先就被訴事實為有罪之陳述，經告知其簡式
    審判程序之旨，並聽取公訴人、被告之意見後，本院業已依
    刑事訴訟法第273 條之1 第1 項之規定，裁定由受命法官獨
    任以簡式審判程序進行本案之審理。
貳、實體事項
一、前揭事實業據被告於本院審理時坦承不諱，並有扣案之上開
    證物可憑。而被告為警查獲後所採集之尿液檢體，經送請檢
    驗，結果呈海洛因之嗎啡陽性反應（由於海洛因在人體內會
    代謝成嗎啡，因此涉嫌海洛因之吸食者，係檢驗其尿液中之
    嗎啡反應），有臺灣尖端先進生技醫藥股份有限公司97年3
    月28日、同年4 月21日濫用藥物檢驗報告附卷可稽，足見被
    告自白施用第一級毒品海洛因之情節，與事實相符，應可採
    信。綜上所陳，本案事證明確，被告犯行堪可認定，應依法
    論科。
二、論罪科刑：
    (一)查海洛因係毒品危害防制條例所列管之第一級毒品，此
        為該條例第2 條第2 項第1 款所明定；又犯毒品危害防
        制條例第10條施用毒品之罪者，檢察官應聲請法院裁定
        ，令被告入勒戒處所觀察、勒戒，經觀察、勒戒後，無
        繼續施用毒品之傾向者，應即釋放，並由檢察官為不起
        訴處分，有繼續施用毒品之傾向者，則由檢察官先聲請
        法院裁定令入戒治處所施以強制戒治，俟強制戒治期滿
        ，再行釋放，並由檢察官為不起訴處分；而依前開規定
        觀察勒戒或強制戒治執行完畢釋放後，5 年內再犯施用
        毒品之罪者，檢察官應依法追訴，毒品危害防制條例第
        20條第1 項、第2 項、第23條第2 項分別定有明文。
    (二)核被告所為，係犯毒品危害防制條例第10條第1 項之施
        用第一級毒品罪。被告持有第一級毒品海洛因之低度行
        為，應為施用毒品之高度行為所吸收，不另論罪。被告
        先後施用二次海洛因，犯意各別，彼此時間相隔十餘日
        ，應予分論併罰。又被告前曾受如事實欄所載有期徒刑
        之執行，此有臺灣高等法院被告前案紀錄表附卷可考，
        其於有期徒刑之執行完畢後，5 年以內故意再犯本件有
        期徒刑以上之罪，為累犯，應加重其刑。本院審酌被告
        犯罪之動機、吸食頻率、曾有施用毒品之前科仍不知戒
        除，惟犯罪後坦承犯行，且所犯之施用毒品犯行乃戕害
        自己身心健康，並未危及他人等一切情狀，量處如主文
        所示之刑，並定其應執行之刑。
    (三)末查，扣案白粉（驗餘淨重0.1992公克）1 包，屬毒品
        危害防制條例所明定列管之第一級毒品海洛因，此有交
        通部民用航空局航空醫務中心97年5 月2 日航藥鑑字第
        0972280 號毒品鑑定書在卷可憑，應併同難以析離之分
        裝袋1 只，依毒品危害防制條例第18條第1 項前段之規
        定，宣告沒收銷燬之。又扣案之注射針筒2 支為市售一
        般藥用之物，雖非專供施用毒品之器具，然屬被告所有
        供施打海洛因所用之物，業據被告供明無誤，爰依刑法
        第38條第1 項第2 款之規定宣告沒收。
據上論斷，應依刑事訴訟法第273 條之1 第1 項、第299 條第1
項前段，毒品危害防制條例第10條第1 項、第18條第1 項前段，
刑法第11條前段、第47條第1 項、第51條第5 款、第38條第1 項
第2 款，判決如主文。
本案經檢察官甲○○到庭執行職務。
中    華    民    國    97    年    6     月    25    日
                  刑事第二庭法  官  楊皓清
以上正本證明與原本無異。
如不服本判決應於收受本判決後10日內向本院提出上訴書狀，其
未敘述上訴理由者，並得於提起上訴後10日內向本院補提理由書
狀（均須按他造當事人之人數附繕本。）「切勿逕送上級法院」
中    華    民    國    97    年    6     月    25    日
                            書記官  盧鏡合
附錄論罪法條：
毒品危害防制條例第10條第1 項
施用第一級毒品者，處6 月以上5 年以下有期徒刑。


司法院資訊處製作；財團法人民間司法改革基金會備份。
